臺灣臺北地方法院民事判決　　　　　　　96年度訴字第6833號
原　　　告　丁○○
　　　　　　　　　　　號4樓（現另案羈押於於台灣基隆看守
被　　　告　國泰期貨股份有限公司
法定代理人　丙○○
訴訟代理人　甲○○
　　　　　　乙○○
上列當事人間損害賠償事件，本院於民國96年11月12日言詞辯論
終結，判決如下：
    主  文
原告之訴駁回。
訴訟費用由原告負擔。
    事實及理由
一、本件原告起訴主張：
（一）被告依期貨商約定出入金作業程序，原告於民國96年8月
      17日13時25分完成出金，惟被告未能於當日下午銀行營業
      時間內（3時30分前）完成出金，即出金新台幣（下同）
      154000元，造成原告無法無96年8月20日期貨開盤前（上
      午8時45分）無資金可再入金下單交易該期貨，被告於8月
      17日經原告電詢何以下午3時30分未出金，其營業員及王
      姓女主管答以因疏失少鍵入一鍵，致未能放行，並謂正送
      銀行，將於8月20日上午9時金資中心上班時即出金出帳，
      惟至8月20日原告查調華南銀行帳戶，仍未入帳（時間上
      午9時10分），再累催被告之上開職員，亦謂約9時30分即
      入帳，當日期貨若操作，至少穩賺200點（計40,000元以
      上），經再之查催，被告之男性雇員出納並親答剛至銀行
      完成出金（時間約10時），其他女職員又謂不要一直打來
      問等情。經原告央請華南銀行基隆分行開戶之李姓女職員
      查催，被告始於11時02分15秒至櫃臺電匯，並未使用電子
      磁片自動快速出金。
（二）不論如何，被告明顯違反其自訂之下午11時30分前出金者
      ，於當日下午3時30分（含營業時間內）入帳於出金帳戶
      之規定，明顯侵害妨害個人財產之自主權之行使及即時處
      置權之行使（侵權行為）並投資人之合法權益法益，附帶
      延伸之獲利損失（應就原告有利之認定），被告應就損害
      賠償100,000元（含原告撰狀、投遞、出庭等，將已消耗
      無計之時間精力，以及就此附帶精神賠償）。
（三）又被告自96年8月14日始原告所下期貨單交易紀錄，從未
      依規定以電子郵件或改郵寄寄達（今日已8月20日）由此
      觀之，被告明顯以打壓小散戶歧視之心態，應可認定上述
      行為明顯是故意行為，應具體求償，或縱無重大故意，仍
      難免重大過失行為，一併敘明。
（四）原告為持有有效期之身心障礙手冊者，憲法保留保障法律
      之前人人平等，生存權、工作權亦在其範圍。依身心障礙
      權益保障法第16條所定身心障礙者之人格及合法權益法益
      應受尊重及保障，不得予以歧視、虐待、非法利用及其他
      不公平待遇。被告未以即時出金，妨害財產自主權，及即
      時處置權，證據明確，影響所及，原告是身心障礙者，已
      侵犯前述平等權（身心障礙者在法律之前人人平等，不得
      予以歧視。）作期貨維持生計之生存權及合法投資之工作
      權，依最高法院19年上字第2746號民事判例旨揭：過失之
      有無，以是否怠於盡善良管理人之注意為斷，苟非怠於盡
      善良管理人之注意者，不得謂之有過失。析言之，此判例
      闡明被告非努力盡其注意者，始得謂之無過失責任。同一
      原因事實依法作訴之追加，原告請求被告就此部分，應負
      重大過失之責任，具體求償。
（五）對於被告抗辯之陳述：被告答辯內容一派胡言，原告在別
      的期貨上也有開戶，造成原告有損害。被告說他已經出金
      ，然後又說在他們國泰世華銀行已經電匯了，被告竟答辯
      可以停止出金再直接操作該日之期貨，是為不負責任，無
      擔當，強橫蠻幹之行為，所以原告再補提訴之追加，並重
      聲明登報道歉，以示被告負責並達正面之教育作用，加以
      嚴懲打壓小散戶之心態，被告之營業員陳麗娟，曾當面說
      你去告我們好了，企業經營未以顧客導向，所以訴請法院
      打平其老大之心態。又法院判決書若駁回原告之訴，應有
      充分之理由條列，以資折服；若無，此點由原告本人來認
      定考量。
（六）為此，原告本於憲法第7條保留保障的平等權，還有憲法
      保留保障的生存權，主張被告應賠償原告300,000元，工
      作權300,000元及精神賠償100,000元，及登報道歉五天，
      國內各大報，中時、自由、聯合、蘋果等報（頭版半版篇
      幅）。
二、被告則以被告公司為法人，並無侵權行為能力，原告並未就
    其受有損害盡舉證之責，與原告主張所受之損害，與被告公
    司遲延出金，並無相當因果關係，與被告請求非財產上之損
    害賠償欠缺法律上依據等語，資為抗辯。
三、按當事人主張有利於己之事實者，就其事實有舉證之責任，
    民事訴訟法第277條前段有明文規定，又按民事訴訟如係由
    原告主張權利者，應先由原告負舉證之責，若原告先不能舉
    證，以證實自己主張之事實為真實，則被告就其抗辯事實即
    令不能舉證，或其所舉證據尚有疵累，亦應駁回原告之請求
    ，最高法院亦著有17年上字第917號判例要旨可資參照。原
    告主張伊對於被告有600,000元損害賠償請求權存在，然原
    告對此並未能舉證以實其說，是原告此項主張，即屬無據而
    不能予以採信。
四、復按不法侵害他人之身體、健康、名譽、自由、信用、隱私
    、貞操，或不法侵害其他人格法益而情節重大者，被害人雖
    非財產上之損害，亦得請求賠償相當之金額。其名譽被侵害
    者，並得請求回復名譽之適當處分，民法第195條第1項有明
    文規定。原告主張被告侵害其權利而應給付精神賠償100,
    000元，然原告亦未能舉證證明被告對原告之身體、健康、
    名譽、自由、信用、隱私、貞操等權利，有何不法侵害之情
    事，或被告對於原告之其他人格法益有不法侵害且情節重大
    者，故原告請求被告應給付100,000元精神慰撫金，均非有
    據。
五、綜上所述，原告上開請求被告應給付原告共計700,000元並
    為登報道歉，均為無理由，不能准許。又本案事證已臻明確
    ，兩造其餘主張及攻擊防禦方法，經核均與本案判決結果無
    影響，爰不一一予以審酌，附此說明。
六、據上論結，原告之訴為無理由，依民事訴訟法第78條，判決
    如主文。
中　　華　　民　　國　　96　　年　　11　　月　　21　　日
                  民事第四庭    法　官　匡偉
以上正本係照原本作成
如對本判決上訴，須於判決送達後20日內向本院提出上訴狀
中　　華　　民　　國　　96　　年　　11　　月　　21　　日
                    　　　　　　書記官　陳莉庭
